【裁判字號】    95,上訴,432
【裁判日期】    950530
【裁判案由】    違反毒品危害防制條例
【裁判全文】
臺灣高等法院臺南分院刑事判決         95年度上訴字第432號
上  訴  人  臺灣臺南地方法院檢察署檢察官
上  訴  人
即  被  告  甲○○
上列上訴人因被告違反毒品危害防制條例案件，不服臺灣臺南地
方法院94年度訴字第1515號中華民國95年2月27日第一審判決（
起訴案號：臺灣臺南地方法院檢察署94年度核退毒偵字第130號
；移送併辦案號：同署95年度營毒偵字第72號），提起上訴，本
院判決如下：
    主  文
原判決關於施用第一級毒品部分暨執行刑均撤銷。
甲○○連續施用第一級毒品，累犯，處有期徒刑壹年。注射針筒
壹支，沒收。
其他上訴駁回。
上揭撤銷部分所處有期徒刑壹年，注射針筒壹支，沒收；上訴駁
回部分所處有期徒刑肆月；應執行有期徒刑壹年貳月，注射針筒
壹支，沒收。
    事  實
一、甲○○於民國（下同）九十三年間，因違反毒品危害防制條
    例案件，經臺灣台南地方法院以九十二年度訴字第一三一七
    號判處有期徒六月確定，於民國九十四年二月十八日易科罰
    金執行完畢。
二、甲○○曾因施用毒品案件，經臺灣台南地方法院以九十二年
    度毒聲字第一九四五號裁定送觀察、勒戒後，認無繼續施用
    毒品之傾向，於九十三年一月六日執行完畢釋放出所，並經
    檢察官於九十三年一月七日為不起訴處分確定。詎其於釋放
    出所後五年內，分別基於施用第一級毒品海洛因之概括犯意
    ，自九十四年七月二十七日下午三、四時許起至九十五年二
    月十五日止，在其臺南縣東山鄉聖賢村北勢寮七九之三號住
    處及台南縣公共廁所，連續以捲菸吸食或注射之方式施用第
    一級毒品海洛因多次；及基於施用第二級毒品安非他命之犯
    意，於九十四年七月二十七日下午三、四時許，在其上開住
    處，以燒烤吸食煙霧之方式，施用第二級毒品安非他命一次
    。嗣(一)於九十四年七月二十八日零時三十六分許，經警在臺
    南縣鹽水鎮○○路一二○號臨檢時查獲，並於同日經警採尿
    送驗，結果呈嗎啡及安非他命類陽性反應；(二)於九十五年二
    月十五日下午三時許，在台南縣新營市○○街二之廿七號前
    查獲，並扣得注射針筒一支，且於同日經其同意採尿送驗後
    ，結果呈嗎啡陽性反應。始查知上情。
三、案經臺南縣警察局新營分局報告臺灣臺南地方法院檢察署檢
    察官偵查起訴及同分局報告同署檢察官移送併案審理。
    理  由
一、本件係經被告甲○○於本院當庭表示認罪，而以簡式審判程
    序加以審理，有本院九十五年五月二十五日審判筆錄附卷足
    憑，則依據刑事訴訟法第二百七十三條之二、第一百五十九
    條第二項之規定，不適用傳聞法則有關限制證據能力之相關
    規定，合先敘明。
二、上揭犯罪事實，訊據被告甲○○均坦承不諱，復有注射針筒
    一支扣案可佐。且被告於上開犯行後第一次為警查獲時所採
    集之尿液檢體，經送鑑驗結果，呈嗎啡陽性反應（按海洛因
    係由嗎啡經化學合成而製得，經注射進入人體後，因代謝分
    解成嗎啡，因此施打海洛因後，由尿液中檢驗結果仍為嗎啡
    反應）、安非他命及甲基安非他命陽性反應，此有長榮大學
    毒物研究中心九十四年八月二十五日所出具之尿液檢驗確認
    報告一紙附卷可稽；第二次為警查獲時所採集之尿液檢體，
    經送鑑驗結果，呈嗎啡陽性反應，此有長榮大學毒物研究中
    心九十五年三月十五日所出具之尿液檢驗確認報告一紙附卷
    可稽，互核均屬相符，足認被告之自白確與事實相符，堪以
    採信。被告前因施用毒品案件，經臺灣台南地方法院裁定送
    觀察、勒戒後，並經檢察官為不起訴處分確定，此有臺灣高
    等法院被告前案紀錄表一份附卷可佐，是以，被告於觀察、
    勒戒執行完畢釋放後五年內，再犯本件施用第一級毒品海洛
    因及施用第二級毒品安非他命之犯行，事證明確，堪予認定
    。
三、按海洛因及安非他命業經分別列入毒品危害防制條例第二條
    第二項第一款、第二款所規定之第一級毒品及第二級毒品，
    禁止非法持有、施打及吸用，毒品危害防制條例第二條第二
    項第一款、第二款分別定有明文。被告非法施用海洛因及安
    非他命，核其所為，係犯毒品危害防制條例第十條第一項、
    第二項之施用第一級毒品及施用第二級毒品罪；其持有第一
    級毒品海洛因、第二級毒品安非他命之低度行為，各為進而
    施用之高度行為所吸收，均不另論罪。被告所為施用第一級
    毒品之數行為，時間緊接，所犯罪名相同，顯係出於概括之
    犯意為之，為連續犯，爰依刑法第五十六條之規定以一罪論
    ，並加重其刑。被告上開所犯二罪，犯意各別，構成要件不
    同，應分論併罰。被告有如事實欄一所示之犯罪科刑及執行
    紀錄，於九十四年二月十八日執行完畢，此有臺灣高等法院
    被告前案紀錄表一份在卷可按，其於有期徒刑執行完畢後五
    年內再犯本件有期徒刑以上之刑之二罪，均為累犯，應各依
    刑法第四十七條規定，加重其刑。連續施用第一級毒品罪部
    分，遞加重之。又移送併辦之被告自九十四年七月二十八日
    起至九十五年二月十五日止連續施用第一級毒品犯行部分，
    因與起訴施用第一級毒品罪部分，有連續犯之裁判上一罪之
    關係，自為起訴效力所及，本院自得併予審理，附此敘明。
四、原審以被告施用第一級毒品罪部份，事證明確，據以論罪科
    刑，固非無見，惟查：原判決就移送併辦之被告自九十四年
    七月二十八日起至九十五年二月十五日止連續施用第一級毒
    品犯行部分，未及審酌，尚有未洽。檢察官執此上訴，為有
    理由，被告上訴意旨指摘原判決量刑太重，雖無理由，但原
    判決既有上述可議之處，自屬無可維持，應由本院將原判決
    此部分及應執行刑，予以撤銷改判。爰審酌被告施用第一級
    毒品之犯行，在性質上乃屬對自我身心健康之自戕行為，尚
    未嚴重破壞社會秩序、侵害他人權益，然其前因施用毒品經
    送觀察、勒戒後，猶不思戒絕革除惡習，再為本件犯罪，顯
    未因前所受之觀察、勒戒而記取教訓，及被告犯後坦承犯行
    ，態度良好，並其犯罪之動機、目的、手段等一切情狀，量
    處有期徒刑一年。扣案之注射針筒一支，為被告所有供犯罪
    所用之物，依刑法第三十八條第一項第二款規定，應予宣告
    沒收。
五、另原審以被告施用第二級毒品罪部份，罪證明確，適用毒品
    危害防制條例第十條第二項、刑法第十一條前段、第四十七
    條，並審酌被告施用第二級毒品之犯行，在性質上乃屬對自
    我身心健康之自戕行為，已有施用毒品之前科，猶不思戒絕
    革除惡習，及被告犯後坦承犯行，態度良好，並其犯罪之動
    機、目的、手段等一切情狀，量處有期徒刑四月，至被告施
    用第二級毒品安非他命之吸食器業已拋棄，亦據被告供承在
    卷，爰不另為宣告沒收之諭知。認事用法，核無不合，量刑
    亦堪認妥適。被告上訴意旨指摘原判決量刑過重，尚非有理
    由，應予駁回。
六、前開撤銷部分所處有期徒刑一年，注射針筒壹支，沒收；與
    上訴駁回部分所處有期徒刑四月；定應執行刑為有期徒刑一
    年二月，注射針筒一支，沒收。
據上論斷，應依刑事訴訟法第368條、第369條第1項前段、第364
條、第299條第1項前段，毒品危害防制條例第10條第1項、刑法
第11條前段、第47條、第56條、第38條第1項第2款、第51條第5
款，判決如主文。
本案經檢察官王碧霞到庭執行職務。
中    華    民    國    95    年    5     月    30    日
                  刑事第三庭    審判長法  官  陳義仲
                                      法  官  張世展
                                      法  官  陳顯榮
以上正本證明與原本無異。
施用第一級毒品部分如不服本判決，應於收受本判決後十日內向
本院提出上訴書狀。其未敘述上訴理由者並得於提起上訴後十日
內向本院補提理由書狀（均須按他造當事人之人數附繕本）「切
勿逕送上級法院」。
施用第二級毒品部分不得上訴。
                                      書記官  李珍鳳
中    華    民    國    95    年    6     月    1     日
附錄法條：
毒品危害防制條例第10條：
施用第一級毒品者，處六月以上五年以下有期徒刑。
施用第二級毒品者，處三年以下有期徒刑。


司法院資訊處製作；財團法人民間司法改革基金會備份。
